臺灣新竹地方法院交通事件裁定　　　　 94年度交聲字第121號
移送機關　　交通部公路總局新竹區監理所新竹市監理站
異議人即
受處分人　　甲○○
上列受處分人因違反道路交通管理處罰條例案件，對於交通部公
路總局新竹區監理所新竹市監理站於中華民國94年3月30日所為
之裁決處分（竹監新五字第裁51-E00000000號）聲明異議，本院
裁定如下：
    主  文
異議駁回。
    理  由
一、按汽車駕駛人，行經有燈光號誌管制之交岔路口闖紅燈者，
    處新臺幣（下同）1,800元以上5,400元以下罰鍰，汽車駕駛
    人有道路交通管理處罰條例第53條情形者，除處罰鍰外，並
    予記違規點數3點。道路交通管理處罰條例第53條、第63條
    第1項第3款分別定有明文。
二、本件移送意旨略以：異議人甲○○駕駛W7─5131號自小客車
    ，於民國93年12月27日20時46分許，在西濱公路74公里北上
    處，被新竹市警察局交通隊以竹市警交字第E00000000號逕
    行舉發異議人駕車行經有燈光號誌管制之交岔路口闖紅燈而
    有違反道路交通管理處罰條例第53條規定之行為。移送機關
    依據違規事實，於94年3月30日掣開竹監新五字第裁51-E000
    00000號裁決書，異議人仍不服，提出異議。
三、本件受處分人異議意旨略以：異議人於93年12月27日駕駛W7
    ─5131號自小客車，行經西濱公路74公里北上時，因天晚視
    線不好，當發覺紅燈時，即踩剎車停紅燈，但因急剎無法一
    次停穩，以致有分段次剎車，採證相片中可見剎車燈都是亮
    著，而且異議人只是越線，並沒有闖紅燈云云。
四、訊據異議人自承其有在上開時、地駕駛車號W7─5131號自小
    客車之事實，然對於闖紅燈之違規事實則矢口否認，辯稱以
    前揭情詞云云。經查：
(一)、經檢視本院卷附之本件違規之採證照片二張可見，第一張顯
    示被告所駕駛之車輛行駛於直行車道（第一車道），且係於
    紅燈亮起後之45.9秒時超越停止線、而將車輛停在近行人穿
    越道處（於照片上方顯示為R459），第二張採證照片係於紅
    燈亮起後之46.9秒，仍以時速6公里（於照片上方顯示為R46
    9，V=06）之速度向前方路口駛去，且該車輛已越過停止線
    並駛在行人穿越道上。故參照時隔1秒之上開前後二張照片
    顯示，異議人所駕駛之車輛於紅燈亮起後之46.9秒，尚以時
    速6公里之車速繼續行駛中，故縱依照片所示，該車有顯示
    煞車燈，但顯然該車僅係以煞車方式降低車行速度，並未停
    止車輛之行進，故異議人駕駛該車闖紅燈之意圖甚為明確。
(二)、異議人於本院訊問時辯稱：我看到變換燈號時，我有踩煞車
    ，我只是越線，並沒有闖紅燈，第二張照片中，車子是停住
    的，我沒有開過去，因為我的煞車沒有一下子就踩死云云。
    惟證人即舉發本件之警員盧信忠於本院訊問時結證稱：如果
    紅燈已亮了1、2秒，而且又有踩煞車，我們會判斷越線，但
    是本件紅燈已亮了45、46秒，我們判斷是闖紅燈，而且車子
    已靠近行人穿越道了等語明確（見本院94年5月18日訊問筆
    錄）。又參酌卷附證人所提出之交通部82年3月27日研商闖
    紅燈認定標準會議紀錄所附之「交通部82.04.22.交路字第
    00981 1號函」第（三）點：「無繪設路口範圍者：以車輛
    無視於紅燈號誌，而有穿越路口之企圖，其車身並已伸越停
    止線並足以妨害其他方向人（若有行人穿越道）、車通行者
    亦以闖紅燈論處；若僅車身伸越停止線則以不遵守標線指示
    視之。」規定可見，縱異議人所駕駛之車輛有踩煞車，然該
    車係於紅燈已亮起45、46秒後猶有伸越停止線、且車輛前輪
    已壓在行人穿越線上，顯然已足以妨害其他方向之人之通行
    ，而應以闖紅燈論處。故本件異議人確有違規行為乙節，堪
    以認定，異議人所執前開異議理由，並不可採。
五、綜上所述，異議人有於上開時、地駕車闖紅燈之違規事實，
    堪以認定。從而移送機關依道路交通管理處罰條例第53條之
    規定，裁處罰鍰2,700元，並依同條例第63條第1項規定記違
    規點數3點，核無違誤。本件受處分人之異議為無理由，自
    應將其異議駁回。
六、應依道路交通案件處理辦法第19條，裁定如主文。
中　　華　　民　　國　　94　　年　　5 　　月　　30　　日
                  交通法庭法　官   魏瑞紅
以上正本證明與原本無異
如不服本裁定，應於裁定送達後5日內向本院提出抗告狀。
中　　華　　民　　國　　94　　年　　5 　　月　　30　　日
                          書記官   吳月華
